臺灣高雄地方法院刑事判決　　　　　　　　　　　　　九十三年度易字第五二六號
　　公　訴　人　臺灣高雄地方法院檢察署檢察官
　　被　　　告　甲○○
右列被告因竊盜案件，經檢察官提起公訴（九十二年度偵字第二四七七七號），本院
判決如左：
    主  文
甲○○共同竊盜，處拘役拾日，如易科罰金，以佰元折算壹日。緩刑貳年。
    事  實
一、甲○○夥同一不詳姓名年籍之成年男子，共同基於意圖為自己及第三人不法所有
    之犯意聯絡，於民國九十二年十一月九日凌晨零時許，在高雄市楠梓區○○○路
    九二四巷二一弄十二之二號工廠前空地，見丙○○所有之電焊機一台（據丙○○
    稱價值約新台幣【下同】六千元）並未上鎖，乃徒手竊取該電焊機，並將該電焊
    機搬上甲○○所有之手推車後推離現場，二人行走至同市楠梓區○○○路九二四
    巷口時，為後勁巡守隊員丁○○發覺而出言制止，並報警查獲，該名不詳男子則
    趁隙逃逸。
二、案經高雄市政府警察局楠梓分局報請台灣高雄地方法院檢察署檢察官偵查起訴。
    理  由
一、訊據被告甲○○矢口否認有何竊盜之犯行，辯稱當時係伊的手推車遭該名不詳男
    子搶走，伊只是跟在該男子後面追，並沒有偷東西云云。惟查，右揭事實，業據
    告訴人丙○○指訴綦詳，又被告於警訊中坦承係應該名男子之邀約始一同至前址
    工廠前搬運電焊機一台等節（見警卷第一頁背面）；且證人丁○○即巡守隊員亦
    於偵查及本院審理時到庭結證稱：「（問：當天發現經過？）當地居民跟我們巡
    守對反應說該地常丟東西，那天檳榔攤老闆看見被告和另一名男子走進該巷子，
    因為巷子裡全是工廠，所以通知我一起去埋伏，約等四十分鐘後他們推車從巷口
    走出來，推車上面有一台電焊機，被我及朋友攔下來，我告訴他們我已經報案後
    ，那名男子趁隙逃走，被告要求我放他一條生路。（問：看到他們走出來誰推車
    ？）二人一起推車，電焊機一個人推不動」等語（見偵查卷第九頁、本院九十三
    年六月八日審判筆錄第五、六頁），此外，並有贓物認領保管收據一紙、照片四
    張在卷為憑。足見被告確係與該不詳姓名男子至前開地點，行竊時間甚且長達半
    小時，二人並一起推手推車之事實，應堪認定。況被告自承視力不佳，衡諸常情
  並不可能利用半夜視線不良之時外出拾荒，又被告在警局時從未提及手推車遭人
    搶走之情形，被告事後翻異前詞辯稱因腿痛推手推車外出散步，並未與該男子一
    起搬電焊機云云，顯屬事後卸責之詞，不足採信。本件事證明確，被告竊盜犯行
    ，堪以認定。
二、核被告甲○○所為係犯刑法第三百二十條第一項之竊盜罪。被告與不詳姓名年籍
    之成年男子間，就前揭竊盜犯行，有犯意聯絡及行為分擔，均為共同正犯。另被
    告為七年十一月十二日生，已年滿八十歲，有年籍資料在卷可稽，依刑法第十八
    條第三項之規定，減輕其刑。爰審酌被告年老力衰，平日即以撿拾廢棄物為生，
    因一時貪欲，竟竊取他人財物，且犯後猶無悔意，飾詞狡卸，惟念其所生危害非
    鉅，犯罪情節尚屬輕微，且被告所竊得之電焊機已為被害人領回等一切情狀，量
    處如主文所示之刑，並諭知易科罰金之折算標準。末查被告前未曾受有期徒刑以
    上刑之宣告，有台灣高等法院被告全國前案紀錄表一紙在卷可稽，因一時失慮，
    偶罹刑典，事後已得被害人原諒，經此偵審程序後，應知警惕而無再犯之虞，本
    院因認暫不執行其刑為當，予以宣告緩刑二年，用啟自新。
據上論斷，應依刑事訴訟法第二百九十九條第一項前段、刑法第二十八條、第三百二
十條第一項、第十八條第三項、第四十一條第一項、第七十四條第一款，罰金罰鍰提
高標準條例第一條前段、第二條，判決如主文。
本案經檢察官乙○○到庭執行職務。
中      華      民      國      九十三      年      六      月  二十一  日
                                  臺灣高雄地方法院刑事庭
                                      審判長法官  邱  明  弘
                                            法官  廖  建  瑜
                                            法官  胡  宜  如
右正本證明與原本無異。
如不服本判決，應於判決送達後十日內，向本院提出上訴狀。
                                          書記官  蘇  溪  林
中      華      民      國      九十三      年      六      月  二十一  日
附錄法條：
中華民國刑法第三百二十條
意圖為自己或第三人不法之所有，而竊取他人之動產者，為竊盜罪，處五年以下有期
徒刑、拘役或五百元以下罰金。
意圖為自己或第三人不法之利益，而竊佔他人之不動產者，依前項之規定處斷。
前二項之未遂犯罰之。
